臺灣高等法院刑事裁定　　　　　　　　 94年度聲再字第243號
再審聲請人
即受判決人　甲○○
再審聲請人
即受判決人
之配偶　　　乙○○
上列聲請人因受判決人偽造有價證券等案件，對於本院94年度上
訴字第1067號，中華民國94年6月16 日第二審確定判決（起訴案
號：台灣桃園地方法院檢察署91年度偵緝字第7 號），聲請再審
，本院裁定如下：
    主  文
再審之聲請駁回。
    理  由
一、聲請意旨略稱：(一)輔佐人依法律規定參與原確定判決之審判
    程序，詎審判長或出言阻止陳述，或禁止訊問證人，其指揮
    訴訟誠為不當，悖於法律；且輔佐人所聲請調查之證據，原
    確定判決僅以輔佐人所提出者屬審判外之陳述無證據能力，
    而否定其重要性，難令人甘服。(二)證人李信茂未於審判期日
    到庭，法院復未依法定程序進行訴訟，使輔佐人無法提出足
    生影嚮於判決之重要證據。(三)李信茂具名之和解書、收據、
    許宏良具名之書狀，縱屬審判外之陳述，然為足生影嚮於判
    決之重要證據，仍應予以詳查，法院卻棄之不理，有悖法理
    ；另臺灣桃園看守所九十二年三月二十五日桃所憲戒字第09
    20000130函，載述看守所就李信茂之特別接見資料並未留存
    ，則法院亦應調查是否屬實，竟未為之；李信茂經傳喚未到
    庭陳述，法院怠於調查，卻率爾為不利於受判決人之認定，
    據上所述，原確定判決違背法令，為此聲請再審，並提出「
    刑事陳明為輔佐人狀」、「和解書」、「收據」、「戶口名
    簿及身分證」、「刑事陳述狀」、「刑事陳情狀」、「刑事
    聲請狀」等影本為證。
二、按有罪之判決確定後，有下列情形之一者，為受判決人之利
    益，得聲請再審︰(一)原判決所憑之證物已證明其為偽造或變
    造者。(二)原判決所憑之證言、鑑定或通譯已證明其為虛偽者
    。(三)受有罪判決之人，已證明其係被誣告者。(四)原判決所憑
    之通常法院或特別法院之裁判已經確定裁判變更者。(五)參與
    原判決或前審判決或判決前所行調查之法官，或參與偵查或
    起訴之檢察官，因該案件犯職務上之罪已經證明者，或因該
    案件違法失職已受懲戒處分，足以影響原判決者。(六)因發現
    確實之新證據，足認受有罪判決之人應受無罪、免訴、免刑
    或輕於原判決所認罪名之判決者。上開(一)至(三)及(五)情形之證
    明，以經判決確定，或其刑事訴訟不能開始或續行非因證據
    不足者為限，得聲請再審，刑事訴訟法第四百二十條定有明
    文。次按不得上訴於第三審法院之案件，除前條規定外，其
    經第二審確定之有罪判決，如就足生影響於判決之重要證據
    漏未審酌者，亦得為受判決人之利益，聲請再審，刑事訴訟
    法第四百二十一條亦定有明文。所謂漏未審酌，乃指第二審
    判決前已發現而提出之證據，未予審酌而言，苟被捨棄之證
    據，已於理由內敘明其捨棄之理由者，即非漏未審酌。此所
    謂重要證據，必須該證據已足認定受判決人應受無罪、或免
    訴、或輕於第二審確定判決所認定之罪名方可，如不足以推
    翻原第二審確定判決所認定罪刑之證據，即非足生影響於原
    判決之重要證據。
三、經查：
  (一)有罪之判決確定後，為受判決人之利益聲請再審，必其聲請
    之理由合於刑事訴訟法第四百二十條第一項所定情形之一或
    同法第四百二十一條有足以影響於判決之重要證據漏未審酌
    者，始准許之，有如前述。
  (二)本件聲請人對本院上開確定判決聲請再審，並未提出有關：
    1.原判決所憑證物已證明其為偽造或變造；2.原判決所憑證
    言、鑑定或通譯已證明其為虛偽；3.原判決所憑之通常法院
    或特別法院之裁判已經確定裁定變更；4.參與判決之法官因
    該案件犯職務上之罪已經證明等事證；5.參與原判決或前審
    判決或判決前所行調查之法官，或參與偵查或起訴之檢察官
    ，因該案件犯職務上之罪已經證明者，或因該案件違法失職
    已受懲戒處分，足以影響原判決者。6.因發現確實之新證據
    ，足認受有罪判決之人應受無罪、免訴、免刑或輕於原判決
    所認罪名之判決者。
  (三)又聲請人所提出之李信茂具名之書狀、與李信茂之和解書、
    案外人許宏良具名之書狀等，原確定判決業於理由欄(六)詳予
    載明，「輔佐人乙○○嗣於本院審判期日提出李信茂具名之
    書狀、與李信茂之和解書，其上均記載被告與林李雲桃間之
    二十萬元係屬借貸云云，核屬證人李信茂審判外之陳述，並
    無證據能力；輔佐人又提出案外人許宏良具名之書狀，載明
    李信茂與乙○○間之和解經過係屬實在云云，亦為審判外之
    陳述，無證據能力，法院均不予採認」等語，即已於理由內
    敘明其捨棄之理由，揆諸前揭說明，自非漏未審酌，聲請人
    指摘原確定判決漏未審酌云云，尚有未合。況原確定判決係
    依證人李信茂、盧慶鴻、林世民、李震坤、李信孝及林李雲
    桃等人之證言，暨李震坤所有基隆市第二信用合作社000
    00000000帳戶之存摺影本、匯款單、被告在世華銀
    行桃園分行開立之00000000000號帳戶之往來明
    細等證據，而認定被告之詐欺犯行，聲請人所提出之前述書
    狀，尚不足以推翻原第二審確定判決所認定之罪刑，即非足
    生影響於原判決之重要證據。
  (四)另聲請人主張渠等所提出之李信茂具名之書狀、與李信茂之
    和解書、案外人許宏良具名之書狀等，均屬應於審判期日調
    查之證據，且法院應再傳喚證人李信茂，調查其所言是否屬
    實，然法院均未調查，判決違背法律云云，然聲請人所言，
    應於審判期日調查之證據而未予調查者，縱然屬實，係為非
    常上訴範疇，並非前揭再審理由。
  (五)至聲請人所稱：審判長指揮訴訟程序不當云云，揆諸前揭說
    明，亦非再審事由。
四、綜上所述，本件聲請再審為無理由，應予駁回。
據上論斷，應依刑事訴訟法第四百三十四條第一項，裁定如主文
。
中　　華　　民　　國　　94　　年　　8 　　月　　22　　日
　　　　　　　　　刑事第二十庭審判長法　官  陳貽男
　　　　　　　　　　　　　　　　　  法　官  許仕楓
　　　　　　　　　　　　　　　　　  法　官  李世貴
以上正本證明與原本無異。
如不服本裁定，應於收受送達後五日內向本院提出抗告狀。
                                    書記官  魏汝萍
中　　華　　民　　國　　94　　年　　8 　　月　　22　　日
